【裁判字號】    99,訴,28
【裁判日期】    990210
【裁判案由】    重傷害
【裁判全文】
臺灣臺南地方法院刑事判決                99年度訴字第28號
公  訴  人  臺灣臺南地方法院檢察署檢察官
被      告  甲○○
指定辯護人  本院公設辯護人林宜靜
上列被告因重傷害案件，經檢察官提起公訴（98年度偵字第1647
0號），本院判決如下：
    主  文
甲○○使人受重傷未遂，處有期徒刑貳年捌月。
扣案原子筆壹支沒收。
    事  實
一、甲○○因犯殺人未遂罪，於臺灣臺南監獄執行中，與乙○○
    原係臺灣臺南監獄五舍上第18房之同房室友。民國98年7月2
    4日下午1時許，甲○○在上開房舍內咳嗽，乙○○責備甲○
    ○，口氣不佳，甲○○因而心生不滿，與乙○○發生口角，
    並怒而基於使乙○○雙眼失明之重傷害故意，持原子筆朝乙
    ○○之眼睛猛刺，幸乙○○以手架檔閃躲，始未刺中眼睛，
    惟仍受有右額撕裂傷（1公分）、鼻樑撕裂傷（2公分）、左
    眼下撕裂傷（2公分）等傷害。嗣臺灣臺南監獄管理員發現
    及時前來制止，將乙○○送醫救治，並扣得甲○○所有且供
    其實行重傷害未遂犯行之原子筆1支。
二、案經乙○○訴請臺灣臺南地方法院檢察署檢察官偵查起訴。
    理  由
一、本件卷附供述及非供述證據，被告甲○○於本案準備程序中
    ，表示同意作為證據（見本院卷第24頁背面），或未於言詞
    辯論終結前聲明異議，本院審酌各該證據作成之情況，認為
    適當，復經本院於審判期日就上開證據依法進行調查、辯論
    ，依刑事訴訟法第159條之5規定，自有證據能力。
二、訊據被告甲○○對於上揭犯行坦認不諱，核與證人即告訴人
    乙○○於臺灣臺南監獄調查及檢察官偵訊時之陳述（98年度
    交查字第2090號卷【以下簡稱偵Ｂ卷】第8頁至第9頁、98年
    度交查字第1853號卷【以下簡稱偵Ａ卷】第14頁至第16頁）
    相符，並有現場及被告沾血照片共3張（卷【以下簡稱偵Ｂ
    卷】第15頁、第16頁）在卷可稽，且乙○○經送臺南市立醫
    院診斷結果，確實受有右額撕裂傷（1公分）、鼻樑撕裂傷
    （2公分）、左眼下撕裂傷（2公分）等傷害，亦有臺南市立
    醫院診斷證明書（98年度他字第3246號卷【以下簡稱偵Ｃ卷
    】第4頁）及臺南市立醫院驗傷診斷書（偵Ｃ卷第5頁）在卷
    可考，此外，復有原子筆1支扣案（置於偵B卷第24頁袋內）
    可佐，堪認被告自白核與事實相符，應堪採信。本件事證明
    確，被告犯行洵堪認定。
三、核被告甲○○所為，係犯刑法第278條第3項、第1項之重傷
    未遂罪。被告已著手於重傷害行為之實行而未遂，為未遂犯
    ，爰依刑法第25條第2項規定減輕其刑。爰審酌被告甲○○
    因犯殺人未遂罪，於臺灣臺南監獄執行中，不知戒除暴力，
    因細故即持原子筆朝乙○○靈魂之窗猛刺，手段兇殘，且未
    與告訴人乙○○達成民事損害賠償和解，所為固有非是，然
    其始終坦認犯行，參以卷附高雄市立凱旋醫院診斷書及臺灣
    臺南監獄收容人基本資料顯示，乙○○有疑似妄想病自94年
    6月14日入監服刑期間經常與不同受刑人爭吵或互毆，顯見
    被害人乙○○易與人發生爭執，且本案係乙○○無理責備被
    告咳嗽而引起一情，業據被告與乙○○一致供述明確，則本
    案可認係被告受到乙○○之刺激所引起，暨被告之智識、生
    活狀況等一切情狀，量處如主文第一項所示之刑。
四、扣案之原子筆1支，為被告所有，且供本案犯罪所用之物，
    爰依刑法第38條第1項第2款之規定宣告沒收。
據上論斷，應依刑事訴訟法第299條第1項前段，刑法第278條第
3項、第1項、第25條第2項、第38條第1項第2款，判決如主文。
本案經檢察官吳坤城到庭執行職務。
中    華    民    國    99    年    2    月    10    日
                  刑事第十二庭  審判長法  官  卓穎毓
                                      法  官  周宛瑩
                                      法  官  莊玉熙
以上正本證明與原本無異。
如不服本判決應於收受本判決後10日內向本院提出上訴書狀，並
應敘述具體理由。其未敘述上訴理由者，應於上訴期間屆滿後20
日內向本院補提理由書狀（均須按他造當事人之人數附繕本）「
切勿逕送上級法院」。
                                      書記官  余富誠
中    華    民    國    99    年    2     月    11    日
附錄本案論罪科刑法條：
第278條（重傷罪）
使人受重傷者，處五年以上十二年以下有期徒刑。
犯前項之罪因而致人於死者，處無期徒刑或七年以上有期徒刑。
第一項之未遂犯罰之。

司法院資訊處製作；財團法人民間司法改革基金會備份。
